臺灣板橋地方法院刑事判決　　　　　　 96年度簡上字第232號
上　訴　人
即?被?告　丙○○
　　　　　　　　　　　樓
??????乙○○
?????　甲○○
上列上訴人等因妨害自由案件，不服本院於中華民國九十六年一
月二十九日以九十六年度簡字第二四八號所為之第一審判決（聲
請簡易判決處刑案號：95年度偵字第23323 號），提起上訴，本
院管轄之第二審合議庭判決如下：
    主  文
原判決撤銷。
丙○○共同以強暴方法，剝奪人之行動自由，處有期徒刑肆月，
如易科罰金，以新臺幣壹仟元折算壹日。減為有期徒刑貳月，如
易科罰金，以新臺幣壹仟元折算壹日。緩刑參年。
乙○○、甲○○共同以強暴方法，剝奪人之行動自由，各處有期
徒刑參月，如易科罰金，均以新臺幣壹仟元折算壹日。各減為有
期徒刑壹月又拾伍日，如易科罰金，均以新臺幣壹仟元折算壹日
。均緩刑貳年。
    事  實
一、丙○○與梁玉枚原係男女朋友關係，分手後，丙○○認為梁
    玉枚積欠其債務，竟與乙○○、甲○○基於剝奪人行動自由
    之犯意聯絡，於民國九十五年十月十日晚間八時許，在臺北
    縣中和市○○街二之五號前，共同強拉梁玉枚之表姊戊○○
    （已成年）進入丙○○所駕駛之車號Ｔ８－３６６３號自用
    小客車內，並駛至臺北市○○○路某海產店內，利用人數上
    之優勢，不許戊○○擅自離去，以此強暴方式剝奪戊○○之
    行動自由，欲迫使梁玉枚出面談判，嗣經梁玉枚報警處理，
    警方於同日晚間十一時三十分許，在臺北市○○街與西寧南
    路路口當場查獲丙○○等人，戊○○始獲釋放。
二、案經臺北縣政府警察局中和分局移送臺灣板橋地方法院檢察
    署檢察官偵查後聲請以簡易判決處刑。
    理  由
甲、本院關於證據能力之認定：
一、證人戊○○、梁玉枚於九十五年十月二十四日接受檢察官訊
    問時，均先經檢察官告知具結義務及偽證之處罰，並命其等
    朗讀結文後具結，始為陳述之事實，有該日訊問筆錄及證人
    結文二份在卷可稽（見偵查卷第五十四頁、第五十八頁、第
    五十九頁），且被告三人並未主張證人戊○○、梁玉枚之證
    詞有何顯不可信之情況，依刑事訴訟法第一百五十九條之一
    第二項之規定，自有證據能力。
乙、得心證之理由：
一、上揭犯罪事實，業據被告丙○○、乙○○及甲○○分別於警
    詢、偵查及本院準備程序、審理時自白不諱（見偵查卷第十
    二頁至第二十一頁、第四十一頁至第四十三頁、第六十二頁
    至第六十六頁，本院卷第四十三頁、第五十九頁），核與證
    人即告訴人戊○○於偵查中證述之情節相符（見偵查卷第五
    十四頁至第五十六頁、第五十七頁），另據證人梁玉枚於偵
    查中證述綦詳（見偵查卷第五十六頁），足認被告三人之自
    白與事實相符。從而本案事證明確，被告三人之犯行均堪予
    認定。
二、核被告丙○○、乙○○、甲○○所為，均係犯刑法第三百零
    二條第一項之以強暴方法剝奪人之行動自由罪。被告三人就
    上開犯行，有犯意聯絡及行為分擔，為共同正犯。
三、原審根據卷內證據，認被告三人犯行明確，據以論罪科刑，
    固非無見。惟被告三人之犯罪時間在九十六年四月二十四日
    以前，合於中華民國九十六年罪犯減刑條例第二條第一項第
    三款之規定，應予減刑，原審未及依前開規定予以減刑，尚
    有未洽。是以被告甲○○上訴意旨空言否認犯罪，雖無可採
    ，被告丙○○、乙○○並未具體指摘原判決有何違誤，僅以
    ：希望給予緩刑之宣告為由提起上訴，亦非有據，惟原判決
    既有如前所述可議之處，自應由本院管轄之第二審合議庭予
    以撤銷改判。爰審酌被告三人不思依循理性途徑解決問題，
    犯罪手段可議，惟均已向被害人戊○○道歉，並坦承犯行之
    犯後態度，暨其等犯罪之動機、目的、所生危害等一切情狀
    ，分別量處如主文所示之刑，並均諭知易科罰金之折算標準
    。又被告三人之犯罪時間在九十六年四月二十四日以前，所
    犯之罪並無中華民國九十六年罪犯減刑條例第三條所列情形
    ，爰依該條例第二條第一項第三款、第九條之規定，各減其
    刑期二分之一，並均諭知易科罰金之折算標準。末查被告三
    人均未曾因故意犯罪受有期徒刑以上刑之宣告，有臺灣高等
    法院被告前案紀錄表三份在卷可考，其等因一時失慮致罹刑
    典，惟均已坦承犯錯，頗見悔意，堪認經此偵審程序之教訓
    ，當已知所警惕而信無再犯之虞，是本院認上開所宣告之刑
    ，均以暫不執行為適當，爰分別宣告被告丙○○緩刑三年，
    被告乙○○、甲○○均緩刑二年，以啟自新。
四、被告甲○○經合法傳喚，無正當理由未於審判期日到庭，有
    送達證書一份在卷可稽，爰依刑事訴訟法第三百七十一條規
    定，不待其陳述，逕行判決。
據上論斷，應依刑事訴訟法第四百五十五條之一第一項、第三項
、第三百六十九條第一項前段、第三百七十一條、第三百六十四
條、第二百九十九條第一項前段，刑法第二十八條、第三百零二
條第一項、第四十一條第一項前段、第七十四條第一項第一款，
刑法施行法第一條之一，中華民國九十六年罪犯減刑條例第二條
第一項第三款、第七條、第九條，判決如主文。
本案由檢察官丁○○、蘇振文聲請以簡易判決處刑，經檢察官林
珮菁到庭執行職務。
中　　華　　民　　國　　96　　年　　9 　　月　　13　　日
                  刑事第九庭  審判長法?官  樊季康
                                    法?官  張筱琪
                                    法?官  劉元斐
上列正本證明與原本無異。
不得上訴。
                                    書記官  郭玉芬
中　　華　　民　　國　　96　　年　　9 　　月　　13　　日
